臺灣彰化地方法院刑事判決　　　　　　　98年度訴字第1846號
公　訴　人　臺灣彰化地方法院檢察署檢察官
被　　　告　林金盛
　　　　　　羅麗珠
前揭二人共同
選任辯護人　莊崇意律師
被　　　告　PHAM THI .
　　　　　　張麗玲
　　　　　　黎氏鳳
　　　　　　黎秋嫣
　　（原名黎氏秋嫣）
上列被告等因妨害風化等案件，經檢察官提起公訴（98年度偵字
第6937號），本院判決如下：
    主  文
范氏絨犯圖利公然猥褻罪，處拘役拾日，如易科罰金，以新臺
幣壹仟元折算壹日，犯罪所得新台幣柒佰元，均沒收之。
張麗玲犯圖利公然猥褻罪，處拘役拾日，如易科罰金，以新臺
幣壹仟元折算壹日。
林金盛、羅麗珠、黎氏鳳及黎秋嫣均無罪。
    事  實
一、范氏絨及張麗玲2 人平時在不特定之小吃部及卡拉OK店從事
    陪酒、唱歌等工作，於民國（下同）98年8 月4 日下午5、6
    時許，適員警賴祐宗及陳瑞章喬裝男客前往林金盛（另為無
    罪之諭知，理由後述）所經營而址設在彰化縣鹿港鎮海埔巷
    2 號「577 小吃部」消費，而該店員工羅麗珠（另為無罪諭
    知，理由後述）以電話告知黎氏鳳：有男客前來消費等語，
    黎氏鳳與范氏絨、張麗玲及黎秋嫣等人（黎氏鳳及黎秋嫣2
    人均為無罪諭知，理由後述）在不特定多數人共見共聞之包
    廂內活動之地點，坐檯陪酒以賺取客人小費，起初范氏絨等
    人僅陪男客唱歌喝酒，約數十分鐘後，范氏絨及張麗玲各別
    基於意圖供人觀覽，公然為猥褻行為以營利之犯意，提議與
    男客以擲骰子決定勝負之方式，約定若男客擲輸，應賞給小
    費100 元，若坐檯小姐擲輸，則應自行脫去身上衣物1 件，
    嗣因范氏絨及張麗玲屢次擲輸，范氏絨自行褪去衣物，直至
    裸露乳房及陰部為止，而張麗玲則脫掉上衣，裸露乳房，而
    為足以挑起他人性慾之猥褻行為供人觀覽，范氏絨共賺取小
    費現金新台幣（下同）700 元（未扣案）。上開過程，經警
    以針孔攝影機拍攝蒐證而當場查獲。
二、案經彰化縣警察局鹿港分局報告臺灣彰化地方法院檢察署檢
    察官偵查後起訴。
    理  由
壹、證據能力部分
一、按被告以外之人於審判外之言詞或書面陳述，除法律有規定
    者外，不得作為證據；惟被告以外之人於偵查中向檢察官所
    為陳述，除顯有不可信之情況者外，得為證據，刑事訴訟法
    第159 條第1 項、159 條之1 第2 項定有明文。蓋因檢察官
    與法官同為司法官署，且檢察官代表國家偵查犯罪，依法有
    訊問被告、證人及鑑定人之權力，且須對被告有利、不利之
    情形均應注意，況徵諸實務運作，檢察官實施刑事偵查程序
    ，亦能恪遵法定程序之要求，不致有違法取證情事且可信度
    極高，是被告以外之人前於偵查中已具結而為證述，除反對
    該項供述得具有證據能力之一方，已釋明「顯有不可信之情
    況」之理由外，不宜以該證人未能於審判中接受他造之反對
    詰問為由，即遽指該證人於偵查中之陳述不具證據能力，方
    符前揭法條之立法意旨。而被告林金盛、羅麗珠之辯護人認
    為本案證人范氏絨、張麗玲、黎氏鳳及黎秋嫣等人於檢察官
    偵查中所為之陳述均無證據能力，然上開證人於偵查中之證
    詞均經具結，且被告及辯護人均未提及檢察官在偵查時，有
    任何不法取供之情形，客觀上並無顯不可信之情況，是前揭
    證人於偵查中之證言自具有證據能力。至於被告林金盛、羅
    麗珠之辯護人認為證人范氏絨、張麗玲、黎氏鳳及黎秋嫣於
    警詢中證述內容並無證據能力，公訴人對此亦無意見，故此
    部分乃屬審判外之陳述，自無證據能力，合先敘明。
二、關於現場蒐證錄影光碟部分：
    按刑事訴訟法第159條第1項：「被告以外之人於審判外之言
    詞或書面陳述，除法律有規定者外，不得作為證據。」該所
    謂「被告以外之人於審判外之言詞或書面陳述」，並不包含
    「非供述證據」在內。按攝影機或照相機拍攝之影音或照片
    ，係依機器之功能，攝錄實物形貌而形成之圖像，除其係以
    人之言詞或書面陳述為攝取內容，並以該內容為證據外，影
    音或照片所呈現之圖像、聲音，並非屬人類意思表達之言詞
    或書面陳述，當不在上引規定「被告以外之人於審判外之言
    詞或書面陳述」之範圍內，其有無證據能力，自應與一般物
    證相同，端視其取得證據之合法性及已否依法踐行證據之調
    查程序，以資認定（最高法院97年度台上字第3854號裁可資
    參照判）。又按通訊保障及監察法之制定目的，係為保障人
    民秘密通訊自由不受非法侵害，並確保國家安全，維護社會
    秩序，通訊保障及監察法第1 條定有明文。而該法所稱之通
    訊如下：一利用電信設備發送、儲存、傳輸或接收符號、文
    字、影像、聲音或其他資訊之有線及無線電信；二郵件及書
    信；三言論及談話，通訊保障及監察法第3 條第1 項亦有明
    文規定。又依據該法施行細則第2 條第3 項之規定，前揭法
    文所稱之「言論及談話」，係指人民非利用通訊設備所發表
    之言論或面對面之對話；其以手語或其他方式表達意思者，
    亦包括在內。查，本件是員警事先搜證而認為上開「577 小
    吃部」內有女子脫衣陪酒之情形，遂事先向聲請本院搜索票
    迨本院核發搜索票，再於前揭時、地，由員警賴祐宗及陳瑞
    章喬裝男客進入消費，並攜帶攝影機以進行現場錄影蒐證，
    至其餘員警則在外埋伏守候等情，業據證人即本件查獲員警
    賴祐宗及陳瑞章於原審審理中結證明確，是員警喬裝男客進
    入上開小吃部內消費並攜帶攝影機進行錄影，其目的既係為
    查訪該小吃部內之經營情形，亦即確認是否確有經營色情之
    不法情事並加以蒐證，而非在錄下該小吃部內特定人之言論
    或談話，自難謂其錄影蒐證對人民之秘密通訊自由有何非法
    侵害，顯與通訊保障及監察法之前引立法目的無涉，自無該
    法相關規定之適用。是卷附之現場蒐證錄影光碟具有證據能
    力。
三、又學理上所稱之「陷害教唆」，屬於「誘捕偵查」型態之一
    ，而「誘捕偵查」，依美、日實務運作，區分為二種偵查類
    型，一為「創造犯意型之誘捕偵查」，一為「提供機會型之
    誘捕偵查」，前者，係指行為人原無犯罪之意思，純因具有
    司法警察權者之設計誘陷，以唆使其萌生犯意，待其形式上
    符合著手於犯罪行為之實行時，再予逮捕者而言，實務上稱
    之為「陷害教唆」；後者，係指行為人原已犯罪或具有犯罪
    之意思，具有司法警察權之偵查人員於獲悉後為取得證據，
    僅係提供機會，以設計引誘之方式，佯與之為對合行為，使
    其暴露犯罪事證，待其著手於犯罪行為之實行時，予以逮捕
    、偵辦者而言，實務上稱此為「釣魚偵查」。關於「提供機
    會型之誘捕偵查」型態之「釣魚偵查」，因屬偵查犯罪技巧
    之範疇，並未違反憲法對於基本人權之保障，且於公共利益
    之維護有其必要性，故依「釣魚」方式所蒐集之證據資料，
    非無證據能力。而關於「創造犯意型之誘捕偵查」所得證據
    資料，係司法警察以引誘或教唆犯罪之不正當手段，使原無
    犯罪故意之人因而萌生犯意而實施犯罪行為，再進而蒐集其
    犯罪之證據而予以逮捕偵辦；縱其目的在於查緝犯罪，但其
    手段顯然違反憲法對於基本人權之保障，且已逾越偵查犯罪
    之必要程度，對於公共利益之維護並無意義，其因此等違反
    法定程序所取得之證據資料，應不具有證據能力（最高法院
    97年台上第418 號刑事判決參照）。故陷害教唆誘捕手段之
    非難，在於行為人係因司法警察機關誘引方形成犯意，亦即
    司法警察機關以外力刻意加工行為人之內心意志，使本無犯
    罪意志之行為人，因司法警察機關之誘引轉而起意，進而創
    造犯罪行為，而不具正當性，因此現行實務須排除此種偵查
    方式取得證據資料之證據能力，以遏止司法警察機關使用此
    種誘捕模式偵查犯罪。而機會教唆之偵查模式，乃係行為人
    本具犯意，非因司法警察機關之偵查手段所誘發，換言之，
    行為人之犯意乃其自由形成，未受到司法警察機關偵查手段
    左右。再者，機會教唆誘捕模式之前提，必須行為人本身已
    依其犯意著手實行犯罪構成要件之行為，倘若行為人之犯意
    未形成，或已形成卻未著手實行構成要件之行為，司法警察
    機關根本無從查覺犯罪者之犯意已形成，進而採用機會教唆
    誘捕犯罪者。是見，司法警察機關採用機會教唆偵查之際，
    行為人決意實現犯罪之意志已達一定之程度，機會教唆僅單
    純介入犯罪過程，供犯罪者自行決定是否延續或完成犯罪行
    為，縱提供犯罪者延續或完成犯罪之機會，亦為法律容許之
    附帶輕微作用，司法警察機關運用此種偵查手段，並未違反
    憲法對於基本人權之保障，且於公共利益之維護有其必要性
    ，故依此所得之證據，當有證據能力，自得為法院採為論罪
    科刑依據。又上開兩種誘捕方式合法性與否之區隔，雖主要
    以犯罪者之主觀犯意是否由司法警察機關所誘發為斷，惟並
    非全然未考量客觀態樣之問題。無論機會教唆所提供之誘因
    高低程度為何，犯罪者是否回絕司法警察機關之引誘或中止
    、延續完成犯罪構成要件之行為，仍由犯罪者自主決定，復
    依上開所述，機會教唆偵查方式之採用前提，必須犯罪者已
    有一定之外顯行為，司法警察機關方有機會教唆之可能，就
    此而言，應非一旦司法警察機關提供較高之誘因，其機會偵
    查作為即為違法。是以，判斷機會教唆或陷害教唆之關鍵，
    在於被告之犯意係何人所引致，若係因司法警察之設計而惹
    起，即屬陷害教唆；反之，若被告本身即有犯罪之意思，且
    司法警察之設計引誘對其犯意無助長之效果，僅係基於犯罪
    偵查目的，促使被告以具體之行為顯現其犯罪意思，則屬偵
    查技巧之運用，援此所獲之證據當有證據能力。經查，本件
    是員警事先蒐證，認為該小吃店有脫衣情事，遂事先向本院
    聲請搜索，並本院核發搜索票（見警卷第44頁），又證人即
    員警陳瑞章於本院審理中（見本院第148 頁背面）證述：「
    （問你說小姐提議要玩骰子，包廂裡面小姐有沒有說玩法是
    怎樣？）她們說規則，剛開始說是點數小的人喝酒，後來她
    們自己建議輸的人喝酒再付小姐一百元，如果小姐輸就喝一
    杯加脫一件衣服」，且本院勘驗98年8 月4 日警員以針孔攝
    影取證內容，得知一開始包廂內，員警與包廂內女子一起唱
    歌及喝酒，約過數十分鐘後，有一名員警表示「這有什麼好
    玩﹗」，之後有一位女子向該男子說話（唱歌聲音太大聲，
    無法得知對話內容），該男子向該女子說「要玩脫衣秀？」
    ，該女子隨即表示：「輸的要脫衣服」。該男子向該女子表
    示「輸的要脫衣服，不要（台語」、「賭這麼大，殺很大…
    …殺很大」、「你們一定贏嗎」，該女子向該男子說話（唱
    歌聲音太大，無法得知內容）。其中一名男客說「還要自己
    準備零錢喔」，隔了一段時間，有位女子說「我們也來脫吧
    」，然後該男子說「這是比大還是比小」、女子說「比大」
    等語之後女子與酒客開始脫衣遊戲，就遊戲過程中，坐檯陪
    酒小姐們以各種方式盡可能賺取小費，而范氏絨、張麗玲脫
    衣熱舞動作之熟練程度，渠等脫衣後，在酒客面前神色自若
    ，足見被告范氏絨等人原已有意圖營利，供人觀覽而為公然
    猥褻之犯意，堪認本案被告范氏絨並非係原無犯罪故意後因
    員警引誘或教唆始萌生犯意而實施犯罪行為，司法警察機關
    僅提供被告等人完成犯罪行為之機會，並未提供高於一般情
    形之誘因，其偵查作為不足以造成被告任何精神上之壓力，
    自不應認該偵查方式有何不當，進而排除所取得證據資料之
    證據能力。職是，警方所為之偵查難謂係陷害教唆，應屬機
    會教唆之偵查技巧，而所進行針孔拍攝光碟及其翻拍照片應
    有證據能力，本案被告林金盛及羅麗珠之選任辯護人，認為
    此部分無證據能力，顯有誤會。
四、除上開辯護人對上開證據有爭執外，本案其餘卷證，公訴人
    、被告及辯護人均不爭執證據能力，是後述所引用證據之證
    據能力均無疑義，併予敘明。
貳、有罪部分
一、訊據被告張麗玲及范氏絨2 人對於上揭時地，渠等與員警所
    喬裝之男客在包廂內，以擲骰子玩脫衣遊戲，以賺取小費，
    因渠等屢次擲輸，范氏絨自行褪去衣物，裸露乳房及陰部，
    而張麗玲則脫掉上衣，裸露乳房等情固不否認，惟均否認涉
    有公然猥褻犯行，而均辯稱：是員警要渠等脫衣服云云。經
    查，證人即喬裝男客之員警陳瑞章於本院審理中證述：「是
    小姐主動找我們玩的，骰子也是她們拿出來的」、「（問是
    誰說輸了要脫衣服？），是重複提議小姐所說的話，如果要
    玩的話我會先跟小姐確認要玩的方式，是我講的」等語；本
    院復勘驗員警蒐證案發當時之錄影光碟，該內容：男客與包
    廂內女子起初僅在一起唱歌喝酒作樂，約過數十分鐘後即18
    時36分36秒，有一名男客表示「這有什麼好玩」，之後有一
    位女子向該男子說話（唱歌聲音太大聲，無法得知對話內容
    ），該男客向該女子說「要玩脫衣秀？」，該女子隨即表示
    ：「輸的要脫衣服」。該男子向該女子表示「輸的要脫衣服
    ，不要（台語）」、「賭這麼大，殺很大……殺很大」、「
    你們一定贏嗎」等語，此有本院勘驗筆錄在卷可稽，就雙方
    對話內容而言，若擲骰子比大小之脫衣遊戲是員警提議，員
    警又豈會向坐檯女子表示「輸的要脫衣服，不要（台語）」
    、「賭這麼大，殺很大……殺很大」、「你們一定贏嗎」等
    語，足徵上開脫衣遊戲係女子主動提議，故證人陳瑞章證述
    ：上開脫衣遊戲並非伊主動提議等語應可採信，反觀被告等
    所辯顯係推諉卸責之詞，實無足採，至於證人即同案被告黎
    氏鳳及黎秋嫣2 人雖於本院審理中均證述：本件是員警提議
    脫衣遊戲等語，然此部分供述顯與上開事證有違，且渠等係
    同案被告，渠等證詞對自己有利害關係，立場偏頗，尚難公
    允，自無可採，附此敘明。又查「577 小吃部」係屬公眾得
    出入之場所，任何消費者均可自由進入，雖內設有隔間之包
    廂，然該包廂係供消費者唱歌飲酒之用，包廂之門未上鎖，
    任何人可以進出，業據證人賴祐宗及陳瑞章於審理中供明在
    卷，又被告等人於上開脫衣裸露乳房或陰部時，該包廂之門
    未完全關上（即未合上），此有本院勘驗筆錄在卷可稽，故
    該包廂內之情況不但係不特定人或多數人共見共聞，且為不
    特定人或多數人可隨時進出之場所，即符合刑法第234 條「
    公然」要件。此外，復有張麗玲及范氏絨之脫衣照片6 張、
    蒐證光碟、小吃部平面圖1 份、包廂照片4 張。是綜上所述
    ，被告等人所辯各節均無足採，本件事證明確，被告等人犯
    行均堪認定，自應依法論科。
二、核被告范氏絨及張麗玲2 人所為，均係犯刑法第234 條第2
    項之意圖營利供人觀覽而公然為猥褻之行為罪。至被告2 人
    ，既係各自為上開犯行，雖有同時於同處所為之，亦非屬共
    同正犯。爰審酌被告等為賺取較多之坐檯小費而脫衣陪酒，
    有違社會善良風俗，為法所不許，然念其迫於生計，且無其
    他可構成累犯之不法前科，有臺灣高等法院被告前案紀錄表
    可考等一切情狀，分別量處如主文所示之刑，並均諭知易科
    罰金之折算標準，以示懲儆。被告范氏絨意圖營利而公然猥
    褻行為所得700 元（未扣案）係犯罪所得之物，自均應依刑
    法第38條第第1 項第3 款沒收之，至於供犯罪所有之骰子、
    碗公並非被告等所有之物，爰均不予宣告沒收。
、無罪部分
一、公訴意旨略以：被告林金盛係「577 小吃部」之負責人，羅
    麗珠則擔任店內員工，負責廚房業務及通知女子前來坐檯陪
    酒，於98年7 月10日起，林金盛與羅麗珠竟基於意圖使女子
    與他人為猥褻行為而媒介以營利之犯意聯絡，提供該店公眾
    得自由進出之包廂，媒介為賺取客人小費之坐檯成年女子黎
    氏鳳、黎秋嫣、張麗玲及范氏絨等人與男客為足以挑起性慾
    之脫衣陪酒猥褻行為（張麗玲及范氏絨之論罪科刑，業如前
    述），以達招攬客人、增加收入之目的。該店之經營方式主
    要係以至店內消費之男客可與店內媒介之坐檯小姐飲酒、唱
    歌及賭玩骰子比大小之遊戲，該遊戲內容為消費者可與小姐
    以擲骰子決定輸贏，坐檯小姐賭輸1 次，須脫1 件衣服，直
    至裸露乳房、身體並任憑男客撫摸胸部等猥褻行為供男客觀
    覽、助興，而男客如賭輸1 次，則須給付坐檯小姐小費100
    元，使小姐脫衣陪酒助興。林金盛所經營之該店即藉此脫衣
    裸露身體等足以挑起性慾之猥褻行為而伴唱、陪酒之方式，
    招徠客人，以增加店內營收及坐檯小姐本身之收入牟利。嗣
    於98年8 月4 日下午17時許，有員警喬裝成客人持搜索票前
    往該店假裝消費，實則暗地蒐證伺機行動，員警進入包廂後
    ，羅麗珠隨即打電話要求黎氏鳳邀范氏絨、張麗玲、黎氏秋
    嫣前來坐檯，黎氏鳳、范氏絨、張麗玲、黎秋嫣到場後，
    便共同基於意圖營利並供人觀覽，公然為猥褻行為之犯意，
    以前開坐檯方式陪酒，在多數人得隨時進出共見共聞之包廂
    內，為賺取小費，主動脫卸上衣、內褲，裸露胸部、陰部，
    公然為足以挑起人性慾之猥褻行為供人觀覽時，為警當場查
    獲。因認被告林金盛及羅麗珠均係犯刑法第231 條第1 項意
    圖使女子與他人為猥褻行為，而媒介以營利罪，而被告黎氏
    鳳及黎秋嫣2 人則涉犯刑法第234 條第1 項之意圖營利公然
    猥褻罪嫌。
二、按犯罪事實應依證據認定之，無證據不得認定犯罪事實；又
    不能證明被告犯罪或其行為不罰者，應諭知無罪之判決，刑
    事訴訟法第154條第2項第301條第1項分別定有明文。又所
    謂認定犯罪事實之證據，係指足以認定被告確有犯罪行為之
    積極證據而言，該項證據自須適合於被告犯罪事實之認定，
    始得採為斷罪之資料；且如未能發現相當確實證據，或證據
    不足以證明，自不能以推測或擬制之方法，以為裁判之基礎
    ；而認定犯罪事實所憑之證據，雖不以直接證據為限，間接
    證據亦包括在內，然而無論直接證據或間接證據，其為訴訟
    上之證明，須於通常一般人均不致有所懷疑，而得確信其為
    真實之程度者，始得據為有罪之認定，倘其證明尚未達到此
    一程度，而有合理之懷疑存在時，即難遽採為不利被告之認
    定（最高法院76年台上字第4986號判例參照）。另刑事訴訟
    法第161條第1項規定：檢察官就被告犯罪事實，應負舉證責
    任，並指出證明之方法。因此，檢察官對於起訴之犯罪事實
    ，應負提出證據及說服之實質舉證責任。倘其所提出之證據
    ，不足為被告有罪之積極證明，或其指出證明之方法，無從
    說服法院以形成被告有罪之心證，基於無罪推定之原則，自
    不能為被告有罪之判決。又按刑法第231 條於88年4 月21日
    修正為「意圖使男女與他人為性交或猥褻之行為，而引誘、
    容留或媒介以營利者，處5 年以下有期徒刑，得併科10 萬
    元以下罰金」( 第1 項) 、「以犯前項之罪為常業者，處1
    年以上7 年以下有期徒刑，得併科30萬元以下罰金」( 第2
    項) ，係由於妨害風化犯罪態樣多元化，為遏止色情業者媒
    介嫖客與出賣色相者於非特定場合為性交或為猥褻之行為，
    避免造成色情氾濫，社會風氣敗壞而修正。該法條所定「使
    男女與他人為性交或猥褻之行為」者，應係指意圖犯，主觀
    上須具備違法之主觀構成要件要素而言；只要行為人出於該
    特定之犯罪目的而努力謀求構成要件之實現，或希求構成要
    件所預定之結果發生，而著手實行「引誘、容留或媒介」之
    客觀構成要件事實者，即足當之，並不以引誘、容留或媒介
    性交或猥褻之對象與他人發生性交或猥褻之結果為要件，亦
    不以實際得利為限；即本罪所處罰之對象為「引誘、容留或
    媒介」者。至刑法第234 條於88年4 月21日亦修正為「意圖
    供人觀覽，公然為猥褻之行為者，處1 年以下有期徒刑、拘
    役或3 千元以下罰金」( 第1 項) 、「意圖營利犯前項之罪
    者，處2 年以下有期徒刑、拘役或科或併科1 萬元以下罰金
    」( 第2 項) ，主要係對於公共場所或公眾得出入之場所公
    然為猥褻行為者，例如脫衣舞之表演者，加重處罰，以正風
    尚；其處罰之對象則係「公然為猥褻行為」之人。上開刑法
    第231 條及第234 條所規定之2 罪構成要件釐然有別，故行
    為人意圖使男女與他人為猥褻之行為，而為引誘、容留或媒
    介以營利者，即應成立刑法第231 條第1 項之罪，至該引誘
    、容留或媒介之對象所為猥褻之行為，是否構成刑法第234
    條之罪，即非所問，彼此並不成立共同正犯之關係（最高法
    院96年度臺上字第1770號判決意旨參照）。故刑法第231 條
    之處罰主體在前者係針對「引誘、容留或媒介以營利」之人
    ，而刑法第234條之處罰主體係針對「公然為猥褻行為」之
    人，此即學說上所謂之「己手犯」，而「己手犯」之特徵即
    在於：正犯以外之人，雖可對之加功，而成立該罪之幫助犯
    或教唆犯，但不得為該罪之間接正犯或共同正犯，亦即該罪
    之正犯行為，惟有藉由正犯一己親手實施之，上開二條文所
    定釐然有別，不容混淆；又所謂「引誘、容留或媒介」之行
    為，本質上即包含有對為猥褻行為「物質上」之有形幫助，
    如提供場所以便利其為猥褻行為，或「精神上」之無形幫助
    ，如加強其為猥褻行為之意志，從而，刑法第231條第1項前
    段之罪，其罪質即已包含同法第234條之罪之「教唆犯」或
    「幫助犯」在內，故犯前者之罪者，即不得再論以後者之罪
    之「教唆犯」或「幫助犯」，此乃法理之自然。
三、訊據被告林金盛、羅麗珠、黎氏鳳及黎秋嫣等人均否認涉有
    妨害風化之犯行，被告林金盛辯稱：案發當時伊不在包廂，
    人在店內休息室看電視，並未授意女子在包廂內脫衣猥褻，
    況且女子脫衣陪酒所得是她們所有，其未從中獲利等語，被
    告羅麗珠則辯稱：其事先不知情，這是坐檯小姐之個人行為
    等語，而被告黎氏鳳及黎秋嫣等人均辯稱：當時渠等並未脫
    衣或有何公然猥褻行為等語。經查：
(一)、關於被告林金盛、羅麗珠部分
    本件公訴人指訴被告林金盛、羅麗珠共同涉犯前揭意圖使女
    子與他人為猥褻行為，而媒介以營利罪之犯行，無非係認為
    范氏絨為爭取小費之誘因下，自可能主動以裸露身體方式賺
    取小費，上開陪酒模式，被告林金盛等人應瞭然於心，況且
    有羅麗珠打電話給黎氏鳳與其他人前來陪酒，即認有意圖使
    女子與他人為猥褻行為，而媒介以營利罪之犯意。然查，同
    案被告張麗玲及范氏絨等人為上開脫衣陪酒之行為，是發生
    在被告林金盛經營及被告羅麗珠服務之「577 小吃部」包廂
    內，已如前述。且本件范氏絨等人一開始在包廂內陪男客唱
    歌喝酒，並無猥褻行為，因男客表示「這有什麼好玩」，范
    氏絨等人為賺取小費才提議玩脫衣遊戲，此有本院勘驗筆錄
    在卷可參（理由前述），況雙方在討論如何玩脫衣遊戲過程
    中，被告林金盛及羅麗珠並未參與其中，且不在包廂內，故
    該脫衣遊戲之提議為偶發事件，難謂林金盛、羅麗珠其等對
    於同案被告范氏絨等一時興起之脫衣陪酒行為，事前有何指
    示、容任或犯意聯絡。又依證人范氏絨、張麗玲及黎氏鳳等
    人於本院審理中均證述：伊所賺之小費，不須與他人平分等
    語，即各憑本事賺取小錢，不用與他人平分，故被告林金盛
    、羅麗珠並無從中抽成或牟利之行為。故被告林金盛、羅麗
    珠所辯應非虛妄，堪予採信。
(二)、關於被告黎氏鳳與黎秋嫣部分
    依本院勘驗筆錄所示：案發當時，除了范氏絨、張麗玲2 人
    外，其他人並無裸露胸部或私處等部分之猥褻行為，故被告
    黎氏鳳與黎秋嫣等人均供述：當時渠等並未脫衣或有何猥褻
    行為等語，應可採信。又證人范氏絨及張麗玲於本院審理中
    均證述：伊自己所賺之小費不須與他人平分等語，即表示范
    氏絨、張麗玲與男客所為擲骰子比大小，輸贏結果各自承擔
    ，據此即難認定黎氏鳳、黎秋嫣、張麗玲與范氏絨等人間有
    犯意聯絡及行為分擔，又豈能要求黎氏鳳與黎秋嫣2 人對於
    范氏絨、張麗玲之公然猥褻行為負起罪責而論以共同正犯，
    再者參諸前揭最高法院判決意旨所示，刑法第234 條之處罰
    主體係「公然為猥褻行為」之人，此即學說上所謂之「己手
    犯」，即無成立共同正犯之餘地，故公訴人認被告黎氏鳳與
    黎秋嫣2 人共同涉及刑法第23 4條之意圖營利公然猥褻罪，
    似有誤會，故被告黎氏鳳及黎秋嫣等人所辯應可採信。
四、此外，又復查無其他積極證據足證被告林金盛、羅麗珠、黎
    氏鳳及黎秋嫣有公訴人所指之犯行，揆諸前揭判例意旨，被
    告林金盛、羅麗珠、黎氏鳳及黎秋嫣犯罪應屬不能證明，自
    應為被告林金盛、羅麗珠、黎氏鳳及黎秋嫣無罪之諭知。
據上論斷，應依刑事訴訟法第299 條第1 項前段、第301 條第1
項，刑法第234 條第2 項、第41條第1 項前段、第38條第1 項第
3 款，刑法施行法第1 條之1 第1 項、第2 項。判決如主文。
本案經檢察官楊聰輝到庭執行職務。
中    華    民    國   100    年    1     月    19    日
                  刑事第九庭    審判長法官  蕭文學
                                法      官  黃齡玉
                                法      官  鮑慧忠
以上正本證明與原本無異。
如不服本判決應於收受判決後10日內向本院提出上訴書狀，並應
敘述具體理由；其未敘述上訴理由者，應於上訴期間屆滿後20日
內向本院補提理由書狀(均須按他造當事人之人數附繕本)「切勿
逕送上級法院」。
中    華    民    國   100    年    1     月    19    日
                                 書記官  林子惠
附錄：本案論罪科刑法條
中華民國刑法第234條
意圖供人觀覽，公然為猥褻之行為者，處1 年以下有期徒刑、拘
役或3千元以下罰金。
意圖營利犯前項之罪者，處2 年以下有期徒刑、拘役或科或併科
1萬元以下罰金。